臺灣新竹地方法院刑事判決
109年度易字第727號
公  訴  人  臺灣新竹地方檢察署檢察官
被      告  吳笙銘





上列被告因竊盜案件，經檢察官提起公訴（109年度偵字第7556
、8231號），因被告於準備程序中就被訴事實為有罪之陳述，經
告以簡式審判之旨，並聽取意見後，裁定進行簡式審判程序，本
院判決如下：
    主  文
吳笙銘犯在車站竊盜罪，累犯，處有期徒刑陸月，如易科罰金，
以新臺幣壹仟元折算壹日。
未扣案之犯罪所得新臺幣貳仟壹佰元沒收，於全部或一部不能沒
收或不宜執行沒收時，追徵其價額。
    事 實 及 理 由
一、吳笙銘意圖為自己不法之所有，基於竊盜之犯意，接續於民
    國109年5月21日起至同年6月3日止之期間，均在交通部臺灣
    鐵路管理局（下稱臺鐵局）營運位在新竹市○區○○路0段000
    號之新竹車站，趁列車停靠之際，登上列車竊取屬該局所有
    白鐵垃圾桶共58個（業已發還），得手後將之持往新竹市○○
    路000巷00○0號大豐環保科技股份有限公司，販售予該公司
    不知情之主任陳宗輝，變賣所得共約新臺幣（下同）2,100
    元。嗣經臺鐵局人員清查發覺附表所示時間之車次列車有附
    表所示數量之白鐵垃圾桶遭竊而報警處理，因而查獲上情。
二、本件起訴之犯罪事實，業經檢察官於110年3月3日準備程序
    及審判程序時當庭補充、更正，本院認兩者之基本社會事實
    同一，且經本院告知被告，故自應以檢察官變更之內容作為
    本案審理之範圍，合先敘明。
三、證據：
（一）被告吳笙銘於警詢及本院訊問時之自白。
（二）證人陳宗輝於警詢中之證述（見109偵7556號卷第25至27
      頁反面、第28頁至反面）。
（三）內政部警政署鐵路警察局臺北分局扣押物品目錄表1 份（
      見109偵7556號卷第30頁）。
（四）109 年6月2日5時53分至6時47分許之臺鐵新竹站監視器影
      像翻拍照片11張（見109偵7556號卷第36至41頁）。
（五）109年5月23日14時2 分許及109年5月28日11時16分許之臺
      鐵北新竹站監視器影像翻拍照片2張（見109偵7556號卷第
      51頁）。
（六）109年5月30日13時14分許、109年6月1日8時46分許及109
      年6月2 日8時5分許之大豐環保科技股份有限公司新竹回
      收站監視器影像翻拍照片4 張（見109偵7556號卷第52、5
      3頁）。
（七）內政部警政署鐵路警察局臺北分局轄內列車垃圾桶遭竊案
      證物採證報告1份（見109偵7556號卷第83、84頁）。
（八）扣案白鐵垃圾桶58個及採集垃圾桶內指紋照片共2張（見1
      09偵7556號卷第84-1頁）。
（九）109年6月10日鐵警刑鑑字第109015號刑事案件證物採驗紀
      錄表1紙（見109偵7556號卷第89頁）。
（十）內政部警政署刑事警察局109年6月15日刑紋字第10900630
      92號鑑定書1 份（見109偵7556號卷第34至35頁反面）。
（十一）內政部警政署鐵路警察局臺北分局109年6月3日扣押筆
        錄1份（見109偵7556號卷第29頁至反面）。
（十二）告訴代理人鄭金鳳109年6月5日出具之贓物認領保管單1
        份（見109偵7556號卷第31頁）。
（十三）大豐環保科技股份有限公司新竹回收站109 年6月3日現
        場蒐證照片21張（見109偵7556號卷第42至50頁）。
四、論罪：
    核被告所為，係犯刑法第321條第1項第6款之在車站竊盜罪
    。被告於上開期間密切、反覆為本件竊盜犯行，均係侵害同
    個被害人即臺鐵局法益，顯係基於概括犯意為之，論以接續
    犯之一罪即足以評價其行為。
五、累犯：
    按刑法第47條第1項規定：「受徒刑之執行完畢，或一部之
    執行而赦免後，5年以內故意再犯有期徒刑以上之罪者，為
    累犯，加重本刑至2分之1。」有關累犯加重本刑部分，不生
    違反憲法一行為不二罰原則之問題。惟其不分情節，基於累
    犯者有其特別惡性及對刑罰反應力薄弱等立法理由，一律須
    加重最低本刑，於不符合刑法第59條所定要件之情形下，致
    生行為人所受之刑罰超過其所應負擔罪責之個案，其人身自
    由因此遭受過苛之侵害部分，對人民受憲法第8條保障之人
    身自由所為限制，不符憲法罪刑相當原則，牴觸憲法第23條
    比例原則，於該規定修正前，法院就該個案應裁量是否加重
    最低本刑，業於108年2月22日經司法院釋字第775號解釋意
    旨揭示，合先說明。查被告前因竊盜、施用毒品等案件，分
    經法院判決有期徒刑確定後，經臺灣桃園地方法院以108年
    度聲字第1461號裁定應執行有期徒刑2年確定，入監執行後
    於109年1月15日縮短刑期執行完畢（嗣接續執行罰金4,000
    元易服勞役4日，而於同年月19日執行完畢出監），有臺灣
    高等法院被告前案紀錄表1份可佐，是被告受徒刑之執行完
    畢，5年以內故意再犯本案有期徒刑以上之罪，為累犯，本
    院參照釋字第775號解釋意旨，衡酌被告領有障礙等級輕度
    之身心障礙證明（見109偵7556號卷第54頁），且本件所竊
    得之財物價值輕微，有期徒刑部分若加重最低本刑，將使被
    告無聲請易科罰金之可能，而致生罪刑不相當之情形，爰不
    加重其最低本刑。
六、科刑：
    爰審酌被告有竊盜之素行，卻恣意竊取他人財物，顯然欠缺
    尊重他人財產法益之觀念，所為應予非難，惟念被告犯後坦
    承犯行，犯後態度尚可，且領有障礙等級輕度之身心障礙證
    明，兼衡被告犯罪之動機、目的、手段、智識程度、家庭狀
    況等一切情狀，量處如主文所示之刑，並諭知易科罰金之折
    算標準。 
七、沒收：
    本件未扣案之犯罪所得2,100元應依刑法第38條之1第1項、
    第3項規定，對被告宣告沒收、追徵。
八、依刑事訴訟法第273條之1第1項、第299條第1項前段，判決
    如主文。
本案經檢察官洪期榮提起公訴，檢察官陳中順到庭執行職務。
中    華    民    國   110    年     4    月    7    日
                  刑事第八庭    法  官  潘韋廷
以上正本證明與原本無異。
如不服本判決應於收受本判決後20日內向本院提出上訴書狀，上
訴書狀應敘述具體理由。上訴書狀未敘述上訴理由者，應於上訴
期間屆滿後20日內補提理由書狀於本院(均須按他造當事人之人
數附繕本 )「切勿逕送上級法院」。 
中　　華　　民　　國　　110 　年　　4 　　月　　7 　　日
                                 書記官  彭筠凱
【附表】
編號 時間（民國） 列車 數量 備註 1 109年5月21日 2561次（竹北21：55-彰化00：07） 1個 起訴書附件一編號1 2 109年5月22日 2174次（嘉義09：51-瑞芳15：39） 2個 起訴書附件一編號2   2273次（基隆19：15-彰化23：58） 1個 起訴書附件一編號3   2294次（嘉義22：00-彰化23：24） 2個 起訴書附表二編號1 3 109年5月23日 2531次（竹南13：30-彰化15：13） 1個 起訴書附件一編號4 4 109年5月24日 1162次（新竹09：30-基隆11：56） 2個 起訴書附件一編號5 5 109年5月28日 2133次（基隆05：11-嘉義11：17） 2個 起訴書附件一編號6 6 109年5月30日 2173次（基隆09：20-嘉義15：09） 2個 起訴書附件一編號7   1248次（苗栗17：20-基隆20：25） 2個 起訴書附件一編號8   2153次（基隆7：12-嘉義13：22） 2個 起訴書附件一編號9 7 109年5月31日 2153次（基隆7：12-嘉義13：22） 3個 起訴書附件一編號10   1222次（新竹15：22-基隆18：01） 1個 起訴書附件一編號11   1177次（瑞芳11：30-苗栗14：52） 2個 起訴書附件一編號12   2115次（豐原7：19-彰化8：07） 3個 起訴書附表二編號2 8 109年6月1日 1182次（新竹11：37-基隆14：01） 2個 起訴書附件一編號13   2011次（七堵5：00-彰化8：12） 2個 起訴書附件一編號14   2513次（新竹08：28-彰化10：28） 2個 起訴書附件一編號15   1181次（基隆11：48-新竹14：31） 3個 起訴書附件一編號16   2537次（北湖15：00-彰化17：41） 2個 起訴書附件一編號17 9 109年6月2日 2511次（新竹06：36-彰化18：39） 1個 起訴書附件一編號18   2173次（基隆09：20-嘉義15：09） 3個 起訴書附件一編號19   4154次（楊梅07：08-蘇澳11：38） 4個 起訴書附件一編號20   2144次（嘉義06：48-基隆12：46） 1個 起訴書附表二編號3   2603A（大甲06：22-豐原07：47） 2個 起訴書附表二編號4 10 109年6月3日 1242次（新竹17：45-基隆20：09） 2個 起訴書附件一編號21   1269次（北湖22：43-新竹23：05） 3個 起訴書附件一編號22   1137次（基隆07：44-苗栗10：49） 2個 起訴書附件一編號23   2120次（二水05：19-基隆10：19）2512次（彰化06：13-新竹08：12） 3個 起訴書附件一編號24 

附錄本案論罪科刑法條全文：　　　　　　　　　　　　　　　
刑法第321條
犯前條第1項、第2項之罪而有下列情形之一者，處6月以上5年以
下有期徒刑，得併科50萬元以下罰金：
一、侵入住宅或有人居住之建築物、船艦或隱匿其內而犯之。
二、毀越門窗、牆垣或其他安全設備而犯之。
三、攜帶兇器而犯之。
四、結夥三人以上而犯之。
五、乘火災、水災或其他災害之際而犯之。
六、在車站、港埠、航空站或其他供水、陸、空公眾運輸之舟、
    車、航空機內而犯之。
前項之未遂犯罰之。